【裁判字號】    90,易,193
【裁判日期】    900914
【裁判案由】    贓物
【裁判全文】
臺灣花蓮地方法院刑事判決                            九十年度易字第一九三號
    公  訴  人  臺灣花蓮地方法院檢察署檢察官
    被      告  丙○○
右列被告因贓物案件，經檢察官提起公訴（九十年度偵字第五一四號），本院判決如
左：
    主  文
丙○○無罪。
    理  由
一、公訴意旨大意為：被告丙○○明知綽號「小胖」的乙○○（未據起訴）於民國八
    十九年十二月間，在花蓮縣新城鄉○○村○○街十七號處所交付的風景石一顆，
    是偷來的贓物，竟受「小胖」之託而寄藏該贓物。嗣為警於九十年二月二日十五
    時四分許，為警查獲，並扣得風景石一顆，因而認為被告丙○○涉犯寄藏贓物罪
    嫌。
二、按犯罪事實應依證據認定之，無證據不得推定其犯罪事實；而不能證明被告犯罪
    者，應諭知無罪判決，刑事訴訟法第一百五十四條及第三百零一條第一項前段分
    別有明文規定。而「事實之認定，應憑證據，如未能發現相當證據，或證據不足
    以證明，自不能以推測或擬制之方法，以為裁判基礎」，「刑法第三百四十九條
    第二項之寄藏贓物，係指受寄他人之贓物，為之隱藏者而言」，這樣的見解可參
    考最高法院四十年台上字第八六號及三十年非字第五七號判例。
三、本件檢察官認為被告涉犯贓物罪嫌，是以被告在警訊中坦承「小胖」因涉嫌竊盜
    被警方查獲時，他有在場目擊，因此被告依常情應該知道該科風景石為贓物等語
    ，作為起訴的主要依據，但是本院訊問被告丙○○雖然承認有受「小胖」之託收
    受風景石一顆，但是仍堅決否認有何贓物的犯行，辯稱：他不知道是贓物等語。
四、經本院查證的結果，該顆風景石為甲○○所有，於八十九年十二月中旬在花蓮縣
    秀林鄉景美村三棧北溪十九之九號工寮內遭竊的事實，業據被害人甲○○在警訊
    中指述地很詳盡，並有贓物認領保管單一紙附在卷內可以參考，而該顆風景石確
    實為乙○○所偷，亦據證人乙○○在本院供承甚詳，是該顆風景石在交付被告時
    確實為贓物無疑，因此本案所要審究的重點是：被告到底知不知道該顆風景石是
    贓物，而仍同意為乙○○寄藏？查警方是於九十年二月二日十四時左右在被告家
    門口查獲該顆風景石的事實，業據被告在警訊筆錄中說明的很詳細，又證人乙○
    ○在本院證稱：他偷了風景石後沒地方放，因他和被告是朋友，看被告家院子很
    大，便向被告借放，並表示過幾天就會拿走，他並沒有告訴被告風景石哪裡來的
    ，被告並不知道風景石是他偷來的等語，核與被告辯稱乙○○拿來寄放他家時只
    說過幾天會來拿，並沒有告訴他風景石是偷來的，他如果知道該顆風景石是贓物
    怎麼可能放在大門口讓人發現等語相符，衡情被告若知道該顆風景石是偷來的贓
    物，的確不可能還將其放置在屋外門口處而未予隱匿藏放，又被告於警訊中雖供
    承乙○○因為竊盜罪嫌被警察查獲時，他有在場目擊，但被告是事後才聽聞乙○
    ○係因偷車及偷玫瑰石被警方逮捕，此已是乙○○交付風景石後所發生的事，並
    不能以此推論被告在收受該顆風景石時就知道是贓物，也不能以此推論被告會因
    乙○○被警方逮捕而猜測到該顆風景石是乙○○偷來的贓物，因此，本院認為被
    告辯稱其不知道該顆風景石為贓物等語，可以相信，公訴人所提出的證據並不能
    證實被告有寄藏贓物的犯行。
五、綜上所述，本院實在無法以該顆風景石為贓物，就認定被告有寄藏贓物的犯罪行
    為，此外，也沒有查到其他積極的證據能夠證明被告對該顆風景石有贓物的認識
    ，依照前面所列舉法條以及判例意旨的說明，被告的犯罪行為不能證明，自然應
    該諭知無罪判決。
據上論斷，應依刑事訴訟法第三百零一條第一項，判決如主文。
本案經檢察官到庭執行職務。
中     華     民     國      九十      年     九     月      十四      日
                                臺灣花蓮地方法院刑事庭
                                    法  官  陳雅敏
右正本證明與原本無異。
如對本判決不服，應於送達後十日內，向本院提出上訴狀。（應抄附繕本）告訴人或
被害人如對於本判決不服者，應具備理由請求檢察官上訴，其上訴期間之計算係以檢
察官收受判決正本之日期為準。
                                    法院書記官


司法院資訊處製作；財團法人民間司法改革基金會備份。
